【裁判字號】    98,抗,1679
【裁判日期】    981030
【裁判案由】    停止執行
【裁判全文】
臺灣高等法院民事裁定                  98年度抗字第1679號
抗  告  人  乙○○
相  對  人  行政院農業委員會農糧署
法定代理人  甲○○
上列抗告人因與相對人間聲請停止執行事件，對於中華民國98年
9月25日臺灣臺北地方法院98年度審聲字第848號裁定，提起抗告
，本院裁定如下：
    主      文
原裁定關於命抗告人供擔保金額超過新臺幣32萬0,972元部分廢
棄。
其餘抗告駁回。
聲請、抗告程序費用由相對人負擔。
    理      由
一、按「有回復原狀之聲請，或提起再審或異議之訴，或對於和
    解為繼續審判之請求，或提起宣告調解無效之訴、撤銷調解
    之訴，或對於第4條第1項第5款之裁定提起抗告時，法院因
    必要情形或依聲請定相當並確實之擔保，得為停止強制執行
    之裁定」。強制執行法第18條第2項定有明文。次按法院依
    強制執行法第18條第2項定擔保金額而准許停止強制執行之
    裁定者，該項擔保係備供債權人因停止執行所受損害之賠償
    ，其數額應依標的物停止執行後，債權人未能即時受償或利
    用該標的物所受之損害額，或其因另供擔保強制執行所受之
    損害額定之，非以標的物之價值或其債權額為依據（最高法
    院86年度台抗字第442號裁定參照）。
二、本件抗告人以相對人為被告提起執行異議之訴，主張：相對
    人執20餘年前其對原債務人黃盛泉因侵權行為損害賠償案件
    所取得新台幣（下同）1287萬9415元債權本息之債權憑證為
    執行名義，於被繼承人黃盛泉在民國88年1月13日死亡後之
    98年8月5日，始對抗告人之個人財產聲請強制執行，惟依民
    法繼承編施行法第1之3條第4項規定，抗告人僅以因繼承所
    得遺產為限負清償責任；而抗告人並未自被繼承人取得遺產
    ，相對人自不得以繼承債權對抗告人之固有財產聲請強制執
    行，爰求為命撤銷原法院98年度司執字第11804號強制執行
    事件相對人就抗告人所有坐落台北縣汐止市○○路○段265號
    4樓之1房地（下稱系爭房地）等部分之強制執行程序。核係
    強制執行法第15條之第三人異議之訴。抗告人據以向原法院
    聲請裁定停止98年度司執字第11804號執行事件之強制執行
    程序。原法院調取該執行卷宗及原法院98年審訴字第5343號
    異議之訴卷宗審究後，認為其聲請為有理由，應予准許，固
    無不合。惟抗告人起訴主張系爭房地之價額為142萬6541元
    ，而相對人聲請執行之金額為1287萬9415元，執行標的物之
    價值顯低於相對人聲請執行債權額，且相對人並已執行其他
    債務人財產（本院卷第9-16頁），縱系爭房地即本件執行標
    的物停止執行後，債權人受有損害，充其量僅以本件執行標
    的物未能即時受償者為限，始與相對人所受之損害有因果關
    係。原法院以相對人聲請強制執行之債權額為基礎計算擔保
    金額，依首開說明，自有未洽。應以相對人聲請執行債權額
    中相當於抗告人所有執行標的物價額部分因未能即時強制執
    行期間所生利息損失，為相對人可能遭受之損害。經斟酌原
    法院98年審訴字第5343號係抗告人乙○○及黃秀雲合併提起
    第三人異議之訴，屬得上訴第三審之事件，參考各級法院辦
    案期限實施要點規定，第一、二審、三審通常程序審判案件
    之期限分別為1年4個月、2年及1年，連同裁判送達、分案等
    期間，預估抗告人提起異議之訴聲請獲准停止執行因而致相
    對人執行延宕之期間約需4年6個月。是相對人可能遭受之損
    害額，約為32萬0,972元（142萬6541元×5％4.5＝32萬
    0,972元，元以下4捨5入），以此為相對人因抗告人聲請停
    止執行致未能即時受償之損害額，方為允當。原法院酌定相
    當擔保金額於此範圍固無不合，逾此範圍即有未洽。抗告意
    旨，就逾32萬0,972元之擔保金額指摘原裁定不當，聲明廢
    棄，非無理由，應由本院廢棄之改裁如主文所示。其餘抗告
    ，非有理由，應予駁回。
三、據上論結，本件抗告為一部有理由，一部無理由。依民事訴
    訟法第495之1條第1項、第449條第1項 第492條、第95條、第
    79條，裁定如主文。
中    華    民    國    98    年    10    月    30    日
                  民事第十庭
                      審判長法  官  黃豐澤
                            法  官  鄭純惠
                            法  官  吳謀焰
正本係照原本作成。
抗告人不得再抗告。
相對人對本裁定除以適用法規顯有錯誤為理由外，不得再抗告。
如提起再抗告，應於收受後10日內委任律師為代理人向本院提出
再抗告狀。並繳納再抗告費新台幣１千元。
中    華    民    國    98    年    11    月    2     日
                            書記官  鄭淑昀

司法院資訊處製作；財團法人民間司法改革基金會備份。
